【裁判字號】    97,訴,4626
【裁判日期】    971226
【裁判案由】    毒品危害防制條例
【裁判全文】
臺灣板橋地方法院刑事判決              97年度訴字第4626號
公  訴  人  臺灣板橋地方法院檢察署檢察官
被      告  甲○○
上列被告因違反毒品危害防制條例案件，經檢察官提起公訴（97
年度毒偵字第6859號），本院合議庭裁定依簡式審判程序審理，
並判決如下：
    主  文
甲○○施用第一級毒品，處有期徒刑陸月，如易科罰金，以新臺
幣壹仟元折算壹日；扣案海洛因包（總毛重柒點捌壹公克、總
淨重陸點玖壹公克）及海洛因殘渣袋柒個均沒收銷燬之，扣案注
射針筒肆拾貳支、分裝勺支、分裝袋佰零陸個及電子磅秤壹
台，均沒收之。又施用第二級毒品，處有期徒刑貳月，如易科罰
金，以新臺幣壹仟元折算壹日；扣案安非他命包（總毛重伍點
捌貳公克、總淨重肆點玖捌公克）沒收銷燬之，扣案安非他命吸
食器壹組沒收之。應執行有期徒刑陸月，如易科罰金，以新臺幣
壹仟元折算壹日；扣案海洛因包（總毛重柒點捌壹公克、總淨
重陸點玖壹公克）、安非他命包（總毛重伍點捌貳公克、總淨
重肆點玖捌公克）、海洛因殘渣袋柒個，均沒收銷燬之，扣案注
射針筒肆拾貳支、分裝勺支、分裝袋佰零陸個、電子磅秤壹
台、安非他命吸食器壹組，均沒收之。
    事  實
一、甲○○前因施用毒品案件，經本院以94年度毒聲字第805 號
    裁定送觀察、勒戒後，因認無繼續施用毒品之傾向，而於民
    國94年6 月9 日觀察、勒戒執行完畢釋放出所，並經臺灣板
    橋地方法院檢察署檢察官於94年6 月10日以94年度毒偵字第
    2595號不起訴處分確定。詎甲○○猶不知悔改，於前述觀察
    勒戒執行完畢釋放後5 年內，仍分別基於施用第一級毒品海
    洛因及第二級毒品安非他命之犯意，於97年8 月8 日20時至
    21時許，在臺北縣板橋市○○街6 巷3 之3 號A 室內，以攙
    入香菸之方法施用第一級毒品海洛因1 次，復於97年8 月9
    日4 時30分許為警查獲採集尿液回溯96小時內之某時，在不
    詳處所，施用甲基安非他命1 次。嗣於97年8 月9 日凌晨1
    時許，在臺北縣板橋市○○街6 巷3 之3 號A 室住處內與張
    谷榮、周建平、黃敏雄共同為警查獲，並扣得毒品海洛因3
    包（總毛重7.81公克、總淨重6.91公克）、安非他命3 包（
    總毛重5.82公克、總淨重4.98公克）、海洛因殘渣袋7 個，
    及被告所有供其施用或預備施用海洛因所用注射針筒42支、
    分裝勺3 支、分裝袋306 個、電子磅秤1 台，暨其所有供其
    施用安非他命所用之安非他命吸食器1 組等物。
二、案經臺北縣政府警察局海山分局報告臺灣板橋地方法院檢察
    署檢察官偵查起訴。
    理  由
一、訊據被告甲○○對於上揭犯罪事實均坦承不諱。再被告為警
    方於前開事實欄所載時地查獲後，採尿送驗結果，其尿液係
    呈鴉片類陽性反應（按施用海洛因經水解後係呈鴉片類陽性
    反應）與安非他命類陽性反應等情，此有臺灣檢驗科技股份
    有限公司於97年9 月1 日出具之報告編號CH/2008/80404 號
    濫用藥物檢驗報告1 件附卷可稽（見臺灣板橋地方法院檢察
    署97年度毒偵字第6859號偵查卷第46頁）。此外，復有毒品
    海洛因3 包（總毛重7.81公克、總淨重6.91公克）、安非他
    命3 包（總毛重5.82公克、總淨重4.98公克）、海洛因殘渣
    袋7 個等毒品，及被告所有供其施用或預備施用海洛因所用
    之之注射針筒42支、分裝勺3 支、分裝袋306 個、電子磅秤
    1 台，暨其所有供其施用安非他命所用之安非他命吸食器1
    組等物扣案足資佐證，而上開扣案之毒品確分別係海洛因與
    安非他命，重量亦如上述等情，此有臺北縣政府警察局海山
    分局查獲涉嫌毒品危害防制條例毒品初步鑑驗報告單乙紙附
    卷可稽（見臺灣板橋地方法院檢察署97年度毒偵字第6859號
    偵查卷第17頁）。參以，被告前曾因施用毒品案件，經本院
    以94年度毒聲字第805 號裁定送觀察、勒戒後，因認無繼續
    施用毒品之傾向，而於94年6 月9 日觀察、勒戒執行完畢釋
    放出所，並經臺灣板橋地方法院檢察署檢察官於94年6 月10
    日以94年度毒偵字第2595號不起訴處分確定等情，此有臺灣
    高等法院被告前案紀錄表在卷足參，是被告乃經觀察、勒戒
    執行完畢釋放後，5 年內再犯施用毒品之犯行，至為灼然。
    事證明確，被告犯行堪以認定，應予依法論科。
二、查海洛因與安非他命分別係屬於毒品危害防制條例第2 條第
    2 項第1 款、第2 款所列之第一級與第二級毒品，故核被告
    所為，係犯毒品危害防制條例第10條第1 項之施用第一級毒
    品罪與第10條第2 項之施用第二級毒品罪。又被告施用海洛
    因與安非他命前後非法持有海洛因、安非他命之低度行為，
    應為施用之高度行為所吸收，應僅論以施用之高度行為。被
    告施用海洛因與安非他命，犯意個別，罪名亦異，應予分論
    併罰。爰審酌被告素行不佳，有施用毒品前科如前，其再度
    違反禁令，非法施用足以導致精神障礙及生命危險之毒品，
    危害身心甚鉅，且施用毒品後可能做出對於他人或社會有危
    害之衝動行為，惟被告犯罪後坦承犯行，態度甚佳，尚有悔
    意等一切情狀，量處被告如主文所示之刑，並諭知如易科罰
    金之折算標準，且定其應執行刑，並諭知如易科罰金之折算
    標準，以資懲儆。
三、扣案毒品海洛因3 包（總毛重7.81公克、總淨重6.91公克）
    、安非他命3 包（總毛重5.82公克、總淨重4.98公克），應
    依毒品危害防制條例第18條第1 項前段之規定，不問屬於何
    人所有，均應宣告沒收銷燬之。再扣案海洛因殘渣袋7 個，
    因海洛因與該等殘渣袋無從析離，就該等海洛因殘渣袋7 個
    ，亦依前開毒品危害防制條例第18條第1 項前段之規定，宣
    告沒收銷燬之。另扣案之注射針筒42支、分裝勺3 支、分裝
    袋306 個、電子磅秤1 台等物，均係被告所有供其施用或預
    備施用毒品海洛因所用之物；扣案安非他命吸食器1 組，係
    被告所有供其施用毒品安非他命所用之物，均據被告供承在
    卷，上開物品，均應依刑法第38條第1 項第2 款、第3 項之
    規定，宣告沒收之。至被告為警同時查獲扣案行動電話1 支
    （MOTOROLA廠牌、含門號為0000000000號之SIM 卡1 枚），
    雖係被告所有，然非供其為本案施用毒品犯罪所用或犯罪預
    備之物，亦非屬違禁物，爰均不於本案併予宣告沒收銷燬或
    沒收，附此敘明。
四、末按「除被告所犯為死刑、無期徒刑、最輕本刑為三年以上
    有期徒刑之罪或高等法院管轄第一審案件者外，於前條第一
    項程序進行中，被告先就被訴事實為有罪之陳述時，審判長
    得告知被告簡式審判程序之旨，並聽取當事人、代理人、辯
    護人及輔佐人之意見後，裁定進行簡式審判程序。」刑事訴
    訟法第273 條之1 第1 項定有明文。查本件被告所犯上開施
    用毒品之罪，非最輕本刑為三年以上有期徒刑之罪，且被告
    於本院97年12月12日準備程序進行中，復就被訴之事實為有
    罪之陳述，經告知被告簡式審判程序之旨，被告及公訴人對
    於本件改依簡式審判程序審理亦均表示無意見，本院即依前
    揭刑事訴訟法規定，裁定本件進行簡式審判程序，末此敘明
    。
據上論斷，應依刑事訴訟法第299 條第1 項前段、第273 條之1
第1 項，毒品危害防制條例第10條第1 項、第2 項、第18條第1
項前段，刑法第11條、第41條第1 項、第2 項、第51條第5 款、
第38條第1 項第2 款、第3 項，判決如主文。
本案經檢察官藍海凝到庭執行職務。
中    華    民    國    97    年    12    月    26    日
                  刑事第十七庭    法  官  許必奇
以上正本證明與原本無異。
如不服本判決，應於判決送達後10日內，向本院提出上訴狀。
                                  書記官  金和國
中    華    民    國    97    年    12    月    26    日
附錄：
毒品危害防制條例第10條
施用第一級毒品者，處 6 月以上 5 年以下有期徒刑。
施用第二級毒品者，處 3 年以下有期徒刑


司法院資訊處製作；財團法人民間司法改革基金會備份。
